# 已提足折旧的固定资产改良

提问人：845937339 时间：2021-05-18 20:41:22
已提足折旧的固定资产改良，可以增加固定资产价值并重新预计使用年限吧

回答人：chenyiwei
如果该改良作为后续支出满足资本化条件的（即通过增加产能、提高质量、降低成本等方式增加该固定资产的未来经济利益流入能力），则可以。